【裁判字號】    96,上更(一),532
【裁判日期】    970117
【裁判案由】    違反著作權法
【裁判全文】
臺灣高等法院臺南分院刑事判決     96年度上更(一)字第532號
上  訴  人  臺灣臺南地方法院檢察署檢察官
上  訴  人
即  被  告  乙○○
選任辯護人  劉大正  律師
上列上訴人因被告違反著作權法案件，不服臺灣臺南地方法院95
年度訴字第676號中華民國96年4月17日第一審判決（起訴案號：
臺灣臺南地方法院檢察署95年度偵字第2643號），本院判決後，
被告提起上訴，經最高法院撤銷發回，本院判決如下：
    主  文
原判決撤銷。
乙○○共同以犯意圖營利而以重製之方法侵害他人之著作財產權
為常業，處有期徒刑壹年陸月，減為有期徒刑玖月；緩刑貳年。
扣案如附表所示除編號第31至33號、第35至36號、第50至51號外
之物均沒收。
    事  實
一、「歌利達電腦有限公司」（下稱歌利達公司）設址於臺南市
    安平區○○路五三八號，以代工組裝、自行生產並販售點唱
    機為主要業務，實際負責人則為姜榮宗（已另案由本院判決
    有期徒刑十一月，緩刑三年確定），其為隱瞞實際負責人之
    身分，故商請實際上並未出資、亦未實際參與公司決策及業
    務之蘇漢國出面擔任歌利達公司之登記負責人，姜榮宗與其
    妻乙○○及設址於臺北市○○區○○路二段二四五號二樓之
    「金鎊有聲出版有限公司」負責人蔡茂雄（另案由檢察官偵
    辦中）等人均明知如附件所示之歌曲，分別係金圓企業股份
    有限公司（下稱金圓公司）、常夏音樂經紀有限公司（下稱
    常夏公司）、香港商華納音樂出版有限公司（下稱華納公司
    ）及美華影音科技股份有限公司（下稱美華公司）享有著作
    權之音樂著作，且均尚在著作財產權存續期間內，任何人非
    經各該著作權人之同意或授權，不得意圖營利而擅自以硬碟
    對硬碟拷貝之方式重製如附件所示之歌曲音樂著作於伴唱機
    內，且明知重製含有如附件所示歌曲之音樂著作之點唱機，
    係侵害他人著作權之物；竟因貪圖私利，未經徵得著作權人
    金圓公司、常夏公司、華納公司、美華公司等著作權人之同
    意或授權，即基於意圖營利而擅自以重製之方法侵害他人之
    著作財產權並以之為常業之共同犯意聯絡，自民國九十二年
    六月間起，先由蔡茂雄取得未經授權之歌曲母碟後，再交由
    姜榮宗轉交與其等亦有犯意聯絡之「歌利達公司」員工楊吉
    龍（另案由檢察官偵辦）、楊志傑、謝志偉等人（均由檢察
    官另為緩起訴處分），並擅自以硬碟對硬碟重製之方法，將
    上開未經合法授權之歌曲複製儲存於其為蔡茂雄代工之「金
    鎊公司」電腦伴唱機內以及「歌利達公司」自行生產之電腦
    伴唱機內，以此方式侵害金圓公司、常夏公司、美華公司、
    華納公司等之著作財產權。乙○○與姜榮宗等又基於營利之
    意圖而交付有侵害歌曲音樂著作財產權重製物之伴唱機、並
    以之為常業之犯意，將前開歌利達公司自行生產之伴唱機，
    以低於市場上有合法取得歌曲音樂著作權之電腦伴唱機之價
    格，即每臺僅以新臺幣（下同）二二, ○○○元之價格販售
    予不特定之電器行，並均以此為常業。嗣於九十二年八月二
    十八日，為警在雲林縣斗六市○○○路○段「三叔公風味小
    吃店」查獲內有違法重製美華公司前揭歌曲之電腦伴唱機一
    臺後，循線查知上情，並於九十三年一月十五日，經警持搜
    索票至臺南市○○區○○路一三一號及一五六號搜索後扣得
    如附表所示之物，始查知上情。
二、案經金圓公司、常夏公司及華納公司訴由臺灣臺南地方法院
    檢察署檢察官偵查起訴。
    理  由
一、前揭事實業據被告乙○○於本院審理中坦承認罪（見本院卷
    第九八頁），且查：
(一)、證人即歌利達公司之組裝工作人員楊志傑、謝志偉於偵查中
    ，經檢察官質之楊志傑「認識姜榮宗之妻子乙○○？」答：
    【我們都叫他大姊或老闆娘。】、質之「乙○○在歌利達公
    司工作？」答：【有，有時候她會幫姜董發派事務或打電話
    給我們要組裝多少機台出貨等事宜。】等語。（見九十四他
    字第一三一九號偵卷第十九頁）。楊志傑於偵查中又證稱：
    【姜榮宗及乙○○都有指示我們拷貝未獲授權母碟的歌曲到
    金鎊的機台內。】等語（見同上偵卷第七一頁）。再參之證
    人即歌利達公司之登記負責人蘇漢國於偵查中，結證稱：【
    姜榮宗、乙○○是歌利達公司實際負責人。】（同上揭偵卷
    第十一頁）、【乙○○交際手腕較厲害，所以對外與客戶接
    觸都是邱負責，姜榮宗較木訥。】等語（同上揭偵卷第三四
    頁）。證人蘇漢國於本院前審審理時證稱：【（審判長問蘇
    漢國：歌利達實際負責人是誰？）答：姜榮宗及乙○○小姐
    。】、【（審判長問：你負責什麼業務？）答：我沒有負責
    任何業務。】、【（審判長問：你出資多少？）答：我沒有
    出資。】、【（審判長問：為何在檢察官偵查時你說你出資
    十幾萬元《提示他字一三九號第十頁卷並告以要旨》？）答
    ：那是當時姜榮宗及乙○○叫我這樣講的。】、【（審判長
    問：為何姜榮宗及乙○○他們不當負責人，要你掛名當負責
    人？）答：不曉得，是甲○○介紹。】、【（審判長問：拿
    了多少好處？）答：一個月一萬五千元。】。證人楊志傑於
    本院前審審理時結證稱：【（審判長問：楊志傑你在歌利達
    擔任何職？）答：員工。】、【（審判長問：什麼業務？）
    答：電腦點唱機的組裝。】、【（審判長問：誰指揮叫你作
    組裝工作的？）答：老闆姜榮宗及裡面的工程師楊吉龍，還
    有老闆娘乙○○。】、【（審判長問：乙○○叫你做過什麼
    事情？）答：有幾台機器是好的，組好了可以出幾台，那幾
    台先包裝好。】、【（審判長問：你在偵查中有說乙○○有
    時候幫姜董派發事務，或是打電話給我們要組裝多少機器事
    宜？）答：對。】等語。核其等三人所證，均足認被告乙○
    ○確實有參與歌利達公司經營之業務。雖證人謝志偉於偵查
    中證稱：【乙○○在歌在歌利達公司工作？」答：「他有在
    公司出入，但負責何工作就不清楚。】等語。（見九十四他
    字第一三一九號偵卷第二一頁）。復於本院前審審理時到庭
    結證稱：【（審判長問：她《指被告乙○○》有無曾經交代
    你什麼工作嗎？）答：也沒有特別注意，這麼久了。】、【
    （審判長問：有無交代你做什麼工作？）答：應該是有，可
    是不能確定，因為時間過這麼久了。】、【（審判長問：除
    了姜榮宗以外乙○○她有無叫你做什麼事情？）答：有搬東
    西。】、【（審判長問：有無搬電腦點唱機？）答：有，都
    是裝箱好的。】、【（審判長問：乙○○有無打電話問你機
    子裝好了沒有，已組裝幾台？）答：印象中應該是有。】等
    語（見前審卷第一○四至一○六頁）。由證人謝志偉上開偵
    查中及本院前審審理時所作之證詞，雖因時隔己久，未能明
    確指證被告乙○○確有參與歌利達公司之經營，但亦陳稱被
    告確有過問公司之事。綜合證人蘇漢國、楊志傑、謝志偉上
    開證詞之內容，再參之被告乙○○之夫姜榮宗與被告乙○○
    共同實際負責經營歌利達公司。被告之自白與事實相符，足
    以採信。
(二)、此外，本件又有如附表所示（編號第31至33號、第35至36號
    、第50至51號等物除外）之證物扣押（扣於95年度訴字第27
    2號案）可資佐證，以及告訴人金圓公司、常夏公司、美華
    公司、華納公司所提出之相關音樂著作專屬授權證明書著作
    權相關證明附另案（95年度訴字第272號）卷內可資佐證，
    本件事證明確，被告侵害著作權之犯行可堪認定。
二、查被告乙○○與姜榮宗等人行為後，九十四年二月二日修正
    公布之刑法，業於九十五年七月一日施行。而按行為後法律
    有變更者，適用行為時之法律，但行為後之法律有利於行為
    人者，適用最有利於行為人之法律，現行刑法第二條第一項
    定有明文。爰就本件所涉及之新舊法比較之部分分別說明如
    下：
(一)、【著作權法修正暨常業犯刪除之法律適用】：
    被告乙○○等人於九十二年六月間至九十三年一月十五日之
    行為後，著作權法原於九十二年七月九日公布施行、於九十
    三年九月一日修正公布，自同年月三日起施行、最後一次於
    九十五年五月三十日修正公布，自九十五年七月一日起施行
    ，已刪除第九十四條關於常業犯之規定。而本件被告違反著
    作權法之犯行，經檢察官以常業一罪起訴，本院審理結果，
    亦認為構成常業犯，而本件被告所犯本罪之時間，在刑法最
    後一次修正施行（九十五年七月一日施行）前，而當時著作
    權法第九十四條第一項之常業罪，其法定本刑為一年以上七
    年以下有期徒刑，得併科新台幣三十萬元以上三百萬元以下
    罰金，與九十二年七月九日公布施行（行為時）、九十三年
    九月一日公布施行（中間時）之著作權法之刑度均相同，但
    於最後一欠修正後，因常業犯已經刪除，應將所犯行為時之
    著作權法第九十一條第一項之罪，按行為次數分論併罰，合
    併計算其法定最高本刑將較原常業犯之法定刑為重，依修正
    後刑法第二條第一項之規定比較結果，應適用最輕之九十二
    年七月九日修正公布之著作權法第九十四條第一項之規定論
    以常業犯，較有利於被告。
(二)、【刑法第二十八條「共同正犯」定義修正之法律適用】：
    修正前刑法第二十八條規定關於「實施」一語，依實務見解
    認係涵蓋陰謀、預備、著手、實行概念在內（司法院三十一
    年院字第二四０號解釋），即承認陰謀共同正犯、預備共同
    正犯，非僅侷限於直接從事構成犯罪事實之行為，故解釋上
    包括「共謀共同正犯」，基於近代刑法之個人責任原則及法
    治國人權保障之思想，應以不承認「陰謀共同正犯」與「預
    備共同正犯」為當，新法為杜爭議，而將「實施」一語，修
    正為「實行」；且修正後，並無礙於「共謀共同正犯之存在
    」。故依新舊法均成立共同正犯（實施正犯或共謀共同正犯
    ），因其成立要件及刑罰效果均未變更，自無新舊法比較之
    問題，應依一般法律適用原則，適用現行刑法第二十八條（
    最高法院九十五年台上字第五五九九、五六六九號、九十六
    年台上字第八二九號判決參照）。
(三)、【刑法第七十四條緩刑修正之法律適用】：
    按緩刑之宣告，本質上無異恩赦，雖具消滅刑罰權效果，惟
    立法意旨乃在藉由刑之執行猶豫，給予被告自新之機會，以
    避免短期自由刑之流弊（未及發揮刑罰執行效果，然受刑人
    已感染其他惡習，失輕犯者遷善機會），是否宣告緩刑，屬
    實體法上賦予法院得為自由裁量之事項，自應就行為人是否
    適具緩刑情狀，於裁判時本於一般法律原則綜合裁量（最高
    法院九十一年度台上字第五二九五號判決意旨參照），是其
    緩刑情狀之取捨，自應以「裁判時」情狀為要，是以緩刑之
    宣告，較諸本於「行為人刑法」、避免惡化行為人「行為時
    」法律地位等觀念，就刑罰法律於行為後變更而設之刑法第
    二條第一項從舊從輕原則意旨，既屬迥異，自無須依刑法第
    二條第一項為新舊法比較，應適用現行有效之刑法第七十四
    條規定（最高法院九十五年第八次刑事庭會議決議參照）。
三、再按修正前刑法上所謂常業犯，係指反覆以同種類行為為目
    的之社會活動之職業性犯罪而言，至於犯罪所得之多寡，是
    否恃此犯罪為唯一之謀生職業，則非所問，縱令兼有其他職
    業，仍無礙於常業犯之成立。本件被告乙○○與共犯姜榮宗
    於未取得如附件所示之歌曲著作權人之同意或授權前，即以
    灌錄之方式重製音樂著作到歌利達公司所生產製作之伴唱機
    內，並進行銷售，保守以已出貨予金鎊公司之一百台、每台
    二萬餘元計算，至少已經獲利二百餘萬元，該收益並用以維
    持彼等之生計。是故，就被告與姜榮宗重製之時間長短、規
    模、銷售數量、犯罪所得利益等情，綜合以觀，被告明知為
    侵害著作財產權之物而多次重製、販賣之犯罪行為，具相當
    時間之反覆性、繼續性及可確定性，並非偶發、短暫性之行
    為，其行為手法足以為生活之職業，所得足恃之維生，至為
    明確。再查，修正前著作權法第九十四條所謂以犯第九十一
    條、第九十二條、第九十三條之罪為常業者，係指專以觸犯
    該等法條之罪，為其日常生活之職業者而言；故該法第九十
    四條為第九十一條、第九十二條、第九十三條犯罪之加重態
    樣，性質上屬多數行為之集合犯，法律上擬制為一罪，即學
    理上所稱之實質上一罪。其反覆從事之多數行為相互間並不
    發生連續犯、牽連犯或想像競合犯裁判上一罪之問題。因此
    ，縱其行為有侵害多數人著作財產權之情形，亦無成立想像
    競合犯之餘地（最高法院九十三年度台上字第二八九四號、
    第三五五八號判決意旨參照），亦併此敘明。
四、核被告乙○○所為，乃係犯行為時即九十二年七月九日修正
    公布之著作權法第九十四條第一項、第九十一條第一項之意
    圖營利而以重製之方法侵害他人之著作財產權為常業罪。公
    訴意旨以「被告所犯係著作權法第九十四條第一項、第九十
    一條第一項、第九十一條之一第一項。」等罪，且係牽連犯
    從一重處斷，惟參酌上揭最高法院判決意旨，常業犯之多數
    行為並無牽連犯之問題，應認僅構成同法第九十四條第一項
    之意圖營利而以重製之方法侵害他人之著作財產權為常業罪
    ，故檢察官於起訴書所犯法條欄所載之第九十一條之一第一
    項應係誤載，且最後適用法條之結果均為同法第九十四條第
    一項之常業罪，對被告而言，亦無任何之不利益或影響，爰
    無須變更起訴法條，併此敘明。又被告意圖營利而以重製之
    方法侵害他人之著作財產權為常業同時亦係犯第九十一條之
    一之罪為常業，並兼而有之，則因前者之行為情節較重，後
    者之低度行為應為前者之高度行為所吸收，被告所犯同法第
    九十一條之一之罪為常業部分，不另論罪。被告乙○○與姜
    榮宗、蔡茂雄與員工楊吉龍、楊志傑、謝志偉等人間，就上
    開犯行，有犯意聯絡、行為分擔，均應論以共同正犯。又按
    中華民國九十六年罪犯減刑條例業經立法院於九十六年六月
    十五日三讀通過，並定於九十六年七月十六日施行。而犯罪
    在中華民國九十六年四月二十四日以前者，除本條例另有規
    定外，依下列規定減刑：一、死刑減為無期徒刑。二、無期
    徒刑減為有期徒刑二十年。三、有期徒刑、拘役或罰金，減
    其刑或金額二分之一。中華民國九十六年罪犯減刑條例第二
    條第一項定有明文。經查，被告乙○○於九十二年六月間起
    至九十三年一月十五日觸犯本件違反著作權之罪，其犯罪時
    間，在中華民國九十六年四月二十四日以前，所犯上開之罪
    ，復無不得減刑之例外情形，自合於上開條例第二條第一項
    第三款之規定，應予減刑。
五、原審以被告之犯行，事證明確，予以論罪科刑，固非無見。
    惟查: 原判決宣示後，中華民國九十六年罪犯減刑條例業經
    立法院於九十六年六月十五日三讀通過，並自九十六年七月
    十六日施行，原審未及引用該條例之規定，就被告所犯本件
    違反著作權法犯罪予以減刑，自有未洽。雖被告上訴意旨，
    否認犯罪，固不足取，惟原判決既有上開可議之處，自應由
    本院予以撤銷改判。爰審酌被告貪圖不法利益，未能尊重智
    慧財產權之犯罪之動機、目的、手段、所生損害、所得利益
    、其品行智識程度、生活狀況、與犯罪後態度等一切情狀，
    量處有期徒刑一年六月，減為有期徒刑九月。又查被告前未
    曾受有期徒刑以上刑之宣告，有卷內前科表可查，經此偵審
    教訓，應知警惕諒無再犯之虞，且已與金圓公司、常夏公司
    、美華公司、華納公司等達成民事和解，並經上開公司表明
    願撤回告訴，有和解書及撤回告訴狀等在卷可稽（見最高法
    院卷第五五至六三頁），故本院認所宣告之刑，以暫不執行
    為適當，併予諭知緩刑二年，以勵自新。
六、按犯著作權法第九十一條至第九十六條之一之罪，供犯罪所
    用或因犯罪所得之物，得沒收之。但犯第九十一條第三項及
    第九十一條之三第三項之罪者，其得沒收之物，不以屬於犯
    人者為限。著作權法第九十八條定有明文（該法雖於九十五
    年七月一日亦配合同法第九十四條常業犯之廢除而有文義上
    之修正）。然按沒收為從刑之一種，且與主刑有其從屬關係
    ，如行為後。法律有所變更，但主刑之法定最高度及最低度
    刑，與修正前之舊法完全相同，或僅沒收之從刑規定有所更
    易，主刑未修正時，則沒收部分，固不生比較新舊法問題，
    則主刑依從舊原則後，從刑亦應適用修正前之法律（最高法
    院九十年度臺上字第一七三一號及八十七年度臺上字第三三
    九號判決要旨酌參）。故本件扣案如附表（除編號第三十一
    至三十三號、第三十五至三十六號、第五十至五十一號外）
    所示之物，因分別為共犯即另案之被告歌利達公司及姜榮宗
    所有之物，及供其等犯修正前著作權法第九十四條第一項之
    罪所用或因犯罪所得之物，爰依修正前著作權法第九十八條
    前段宣告沒收之。至於其他扣案之如附表編號第三十一至三
    十三號、第三十五至三十六號、第五十至五十一號所示之歌
    利達公司營利事業登記證影本1張、歌利達公司執照影本一
    張、進口廠商登記卡一張、公司員工名單資料一冊、聯絡記
    事本一本及名片信件等物，因尚無具體明確之證據足以證明
    是共犯姜榮宗或歌利達公司用以供犯著作權法第九十一條至
    第九十六條之一之罪所用或因犯罪所得之物，亦非違禁物，
    爰均不予以宣告沒收，併此敘明。
據上論結，應依刑事訴訟法第三百六十九條第一項前段、第三百
六十四條、第二百九十九條第一項前段，九十二年七月九日修正
公布之著作權法第九十一條第一項、第九十四條第一項、第九十
八條前段，刑法第二條第一項前段、第十一條、刑法第二十八條
、第七十四條第一項第一款，中華民國九十六年罪犯減刑條例第
二條第一項第三款、第七條、第十一條，判決如主文。
本案經檢察官劉欽銘到庭執行職務。
中    華    民    國    97    年    1     月    17    日
                  刑事第一庭    審判長法  官  黃崑宗
                                      法  官  蔡長林
                                      法  官  夏金郎
以上正本證明與原本無異。
如不服本判決，應於收受本判決後十日內向本院提出上訴書狀。
其未敘述上訴理由者並得於提起上訴後十日內向本院補提理由書
狀（均須按他造當事人之人數附繕本）「切勿逕送上級法院」。
                                      書記官  劉岳文
中    華    民    國    97    年    1     月    18    日
附錄：本判決論罪科刑法條
修正前著作權法第94條第1項：
以犯第91條第1項、第2項、第91條之1、第92條或第93條之罪為
常業者，處1年以上7年以下有期徒刑，得併科新臺幣30萬元以上
3百萬元以下罰金。
修正前著作權法第91條第1項：
意圖營利而以重製之方法侵害他人之著作財產權者，處5年以下
有期徒刑、拘役，或併科新臺幣20萬元以上200萬元以下罰金。
附表：
┌─┬─────────┬─────┬────────┐
│  │      項目        │數量      │附註            │
├─┼─────────┼─────┼────────┤
│1 │金鎊電腦伴唱機DM  │1疊       │                │
├─┼─────────┼─────┼────────┤
│2 │點歌本            │1疊       │                │
├─┼─────────┼─────┼────────┤
│3 │歌本              │111本     │                │
├─┼─────────┼─────┼────────┤
│4 │伴唱機            │48台      │                │
├─┼─────────┼─────┼────────┤
│5 │拷貝工具          │4箱       │                │
├─┼─────────┼─────┼────────┤
│6 │母碟              │45顆      │                │
├─┼─────────┼─────┼────────┤
│7 │帳冊              │2本       │                │
├─┼─────────┼─────┼────────┤
│8 │維修紀錄單        │14本      │                │
├─┼─────────┼─────┼────────┤
│9 │工作日報表        │2本       │                │
├─┼─────────┼─────┼────────┤
│10│退貨單            │2本       │                │
├─┼─────────┼─────┼────────┤
│11│送修單            │2本       │                │
├─┼─────────┼─────┼────────┤
│12│維修送回單        │ 1本      │                │
├─┼─────────┼─────┼────────┤
│13│出貨單            │4本       │                │
├─┼─────────┼─────┼────────┤
│14│背景光碟片        │280片     │                │
├─┼─────────┼─────┼────────┤
│15│母碟              │20顆      │                │
├─┼─────────┼─────┼────────┤
│16│解鎖磁片          │495片     │                │
├─┼─────────┼─────┼────────┤
│17│硬碟              │53顆      │                │
├─┼─────────┼─────┼────────┤
│18│光碟片            │66片      │                │
├─┼─────────┼─────┼────────┤
│19│解鎖磁片          │205片     │                │
├─┼─────────┼─────┼────────┤
│20│伴唱機            │2部       │                │
├─┼─────────┼─────┼────────┤
│21│電腦主機          │1臺       │                │
├─┼─────────┼─────┼────────┤
│22│筆記本            │2本       │                │
├─┼─────────┼─────┼────────┤
│23│維修單            │2份       │                │
├─┼─────────┼─────┼────────┤
│24│歌曲目錄          │1冊       │                │
├─┼─────────┼─────┼────────┤
│25│說明書            │1冊       │                │
├─┼─────────┼─────┼────────┤
│26│技術測試手冊      │2本       │                │
├─┼─────────┼─────┼────────┤
│27│歌曲檔案磁片      │24片      │                │
├─┼─────────┼─────┼────────┤
│28│歌利達公司廣告單  │1疊       │                │
├─┼─────────┼─────┼────────┤
│29│客戶訂購單及服務資│3冊       │                │
│  │料                │          │                │
├─┼─────────┼─────┼────────┤
│30│聯絡簿            │1本       │                │
├─┼─────────┼─────┼────────┤
│31│歌利達公司營利事業│1張       │                │
│  │證影本            │          │                │
├─┼─────────┼─────┼────────┤
│32│歌利達公司執照影本│1張       │                │
├─┼─────────┼─────┼────────┤
│33│進口廠商登記卡影本│1張       │                │
├─┼─────────┼─────┼────────┤
│34│公司出貨單        │1疊       │                │
├─┼─────────┼─────┼────────┤
│35│公司員工名單資料  │1冊       │                │
├─┼─────────┼─────┼────────┤
│36│聯絡記事本        │1本       │                │
├─┼─────────┼─────┼────────┤
│37│公司轉帳傳票      │1包       │                │
├─┼─────────┼─────┼────────┤
│38│發票              │1本       │                │
├─┼─────────┼─────┼────────┤
│39│金鎊磁片          │9片       │                │
├─┼─────────┼─────┼────────┤
│40│經銷協議書影本    │1本       │                │
├─┼─────────┼─────┼────────┤
│41│歌本、            │14箱      │                │
├─┼─────────┼─────┼────────┤
│42│點唱機            │9台       │                │
├─┼─────────┼─────┼────────┤
│43│標籤紙            │1箱       │                │
├─┼─────────┼─────┼────────┤
│44│新歌磁片          │1盒       │                │
├─┼─────────┼─────┼────────┤
│45│送修帶            │1箱       │                │
├─┼─────────┼─────┼────────┤
│46│歌本              │6箱       │                │
├─┼─────────┼─────┼────────┤
│47│點唱機            │54台      │                │
├─┼─────────┼─────┼────────┤
│48│磁片              │1箱       │                │
├─┼─────────┼─────┼────────┤
│49│單據              │2箱       │                │
├─┼─────────┼─────┼────────┤
│50│名片              │          │                │
├─┼─────────┼─────┼────────┤
│51│信件              │          │                │
└─┴─────────┴─────┴────────┘


司法院資訊處製作；財團法人民間司法改革基金會備份。
